臺灣臺北地方法院刑事判決　　　　　　　 95年度訴字第407號
公　訴　人　臺灣臺北地方法院檢察署檢察官
被　　　告　己○○
選任辯護人　劉衡慶律師
　　　　　　張建鳴律師
被　　　告　甲○○
選任辯護人　謝秉錡律師
　　　　　　陳學驊律師
被　　　告　戊○○
選任辯護人　薛雅之律師
　　　　　　趙培宏律師
上列被告因偽造文書等案件，經檢察官提起公訴（94年度偵字第
4911號），本院判決如下：
    主    文
己○○共同連續行使偽造私文書，處有期徒刑貳年。偽造之「普
森科技股份有限公司」、「齊舜企業有限公司」印章各壹枚，以
及偽造之「普森科技股份有限公司」、「齊舜企業有限公司」印
文各壹枚均沒收。
甲○○共同連續行使偽造私文書，處有期徒刑壹年陸月，減為有
期徒刑玖月。偽造之「普森科技股份有限公司」、「齊舜企業有
限公司」印章各壹枚，以及偽造之「普森科技股份有限公司」、
「齊舜企業有限公司」印文各壹枚均沒收。
戊○○無罪。
    犯罪事實
一、己○○原係安源資訊股份有限公司（下稱安源公司）資深業
    務人員，為從事業務之人，因廠商違約導致資金發生缺口，
    亟需現金週轉，而於民國九十年十二月間透過友人謝澤明之
    介紹認識攸軒企業有限公司（下稱攸軒公司）實際負責人甲○○而提及此事，詎其二人為圖得不法利益，竟基於意圖為
    自己不法所有及行使偽造文書之共同概括犯意聯絡，由甲○○提議利用安源公司與天剛資訊股份有限公司（下稱天剛公
    司）業務往來之機會，以虛偽訂貨再以六折至七折之價格轉
    售獲利之方式填補資金缺口，而由己○○擅自以安源公司之
    名義偽造業務上所製作之訂貨單，為下列之訂貨行為：(一)九
    十年十二月二十八日訂購總價新臺幣（下同）四百九十六萬
    六千三百五十一元之貨物、(二)九十一年一月四日訂購總價九
    十二萬九千七百七十五元之貨物、(三)九十一年一月十一日訂
    購總價四萬七千七百零二元之貨物、(四)九十一年一月二十三
    日訂購總價二百八十萬三千六百三十一元之貨物、(五)九十一
    年二月六日訂購總價二百八十八萬四千三百五十元之貨物，
    均足以生損害於天剛公司與安源公司。己○○並向天剛公司
    之業務人員廖千瑱佯稱「安源公司因接受多家銀行行庫及公
    家機關之訂購，必須採購大批電腦硬體設備」且「因客戶要
    求裝機甚急，如送至安源公司倉庫後再分送至客戶處，恐怕
    會對客戶履約遲延，請直接分送至各指定地點」等語，要求
    天剛公司立即調貨，並將貨物直接送往甲○○指定之收貨地
    點，使天剛公司誤信安源公司確有訂購貨物而陷於錯誤並交
    付貨物至指定之地點。其間己○○又經謝澤明之介紹認識普
    森科技股份有限公司（下稱普森公司）員工亦係齊舜企業有
    限公司（下稱齊舜公司）負責人丙○○之女婿戊○○，告知
    其所任職之安源公司為天剛公司之通路商，得代為向天剛公
    司申請擔任通路商獲得配額，戊○○為拓展公司業務，乃將
    普森公司與齊舜公司之公司執照、營利事業登記證及負責人
    身分證影本交付己○○，詎己○○取得上開文件後，即於不
    詳之時間，委由不知情之真實姓名、年籍不詳人士偽刻普森
    公司與齊舜公司之公司章各一枚，復於九十一年二月四日佯
    以普森公司名義向天剛公司訂購總價七十五萬二千零九十九
    元之貨物、又以齊舜公司名義向天剛公司訂購總價四十九萬
    四千四百九十四元之貨物，並於天剛公司所製作之報價單上
    蓋用偽造之普森公司與齊舜公司印章，於當日回傳予天剛公
    司表示同意訂購貨物，足以生損害於天剛公司、普森公司及
    齊舜公司。而天剛公司因安源公司為既有長久合作之客戶，
    且信賴己○○為熟識之人，不疑有他因而陷於錯誤，遂允諾
    己○○下單訂購貨品並送前開所訂購之全部貨物送達己○○
    指定地點。嗣因天剛公司出貨後均未收到貨款，經向安源公
    司、普森公司、齊舜公司催討後，該三家公司均表示並未訂
    貨，天剛公司始知受騙。
二、案經被害人天剛公司訴由臺灣臺北地方法院檢察署檢察官偵
    查起訴。
    理  由
壹、有罪部分（即被告己○○與甲○○部分）：
  一、訊據被告己○○對於上開犯罪事實坦承不諱（本院卷第一
      七三頁），而被告甲○○固坦承指定收受貨物之人，惟矢
      口否認有何共同詐欺取財及行使偽造私文書之犯行，辯稱
      ：其與被告己○○之間為正常之交易，不知道被告己○○
      取得貨物之過程，亦不知悉被告己○○在安源公司是否有
      資金缺口之情形，因此不可能有詐欺取財與行使偽造私文
      書之犯意聯絡，且收貨之人雖係其指定，惟係因當時收貨
      不方便才會請人代收，並無非法情事云云。經查：
    (一)被告己○○經以證人身分傳喚而由檢察官行主詰問時，證
      稱：「（你於偵訊時說是甲○○教你這麼做的，甲○○是
      教你如何作？）第一批我是拿到較便宜的價格，我沒有管
      道，我有個朋友是做當舖，所以我拿到我朋友那裡去，他
      可以直接先拿錢給我，我不知道那個當舖與甲○○是如何
      認識的，不過我與被告沈是這麼認識的，被告沈告訴我可
      以從各家進，從我們公司的額度進，然後由他銷售，我將
      貨物賣給他，然後拿到錢再去付之前的四百多萬元的缺口
      」、「（要將貨品分送到那麼多人的手裡是你決定還是其
      他人決定？）我那時向天剛下單，說要給銀行，但是銀行
      不可能只有一家，要分成很多間，所以甲○○找人來收」
      、「（所以你的意思是你只有把貨物賣給甲○○，至於他
      把貨物賣給誰，找誰來收貨，你都不知道？）是的」等語
      ；而經辯護人行反詰問時，亦證稱：「（你剛才回答檢察
      官是沈教你以較低的價錢進貨後然後賣給被告沈？）這是
      事實，他完全知道內情」等語；再由本院訊問時，亦證述
      ：「（被告沈他教你以安源公司名義向天剛公司訂貨的時
      候，他就知道你是要以這樣的方式來填補被人倒帳四百多
      萬的用意？）他知道內情」、「（他知道這個內情，而提
      供你這個方法，而你就採納了？）因為當初沒有其他的辦
      法了」、「（被告沈在提議的時候已經有告訴你他要向你
      以較低價格買進再賣出賺取差價？）要不然他買這些貨要
      幹嘛」、「（所以被告沈知道你與天剛訂貨是虛偽的，只
      是要補足資金缺口，不是安源公司真的有要訂貨而是你因
      為自己的原因而要訂貨？）應該是，因為他從頭到尾都知
      道內情」、「（至於被告沈找何人收貨或是如何賣出你都
      不清楚？）是的」、「（與天剛訂貨低買高賣的方式是被
      告沈教你的？）是的」、「（他為何會教你？）第一批我
      是拿到比較好的價格，不是高買低賣的情形，我是標案，
      是真的拿到較好的價錢，那批我先放在當舖，後來認識被
      告沈後，我就把第一批賣給沈」、「（第一批賣給沈之後
      ，他就建議你用低買高賣方式？）我不知道是否該用建議
      ，我只是告訴他發生被倒債的事情，他有無實際建議我，
      我不記得，但是他都知道內情」等語（本院卷二第一七四
      頁至第一七九頁反面）。
    (二)是依被告己○○上開證詞可知，被告甲○○知悉被告己○○在安源公司發生資金缺口之事實，並提出虛偽訂購貨物
      再轉賣獲利之建議，藉以圖得不法之利益，則其與被告己○○對於本案犯行自有犯意之聯絡。況且被告己○○與被
      告甲○○並無嫌隙，實無設詞誣陷之理。再以被告甲○○
      自陳確有為被告己○○指定收受貨物之人，而證人乙○○
      於偵查中亦結證稱係應被告甲○○之要求而代收貨物等語
      ，此有被告對於證據能力不爭執而同意作為證據使用之訊
      問筆錄一份在卷可參（九十四年度偵字第四九一一號偵查
      卷第二四六頁至第二四八頁），堪以認被告甲○○對於本
      案犯行不僅有犯意之聯絡，更有行為之分擔。其辯稱與被
      告己○○之間無犯意聯絡及無行為分擔云云，顯係卸責之
      詞，不足採信。
    (三)此外，並有被告己○○之名片一紙、安源公司訂貨單五紙
      、生洋物流股份有限公司送貨單十二紙、聯強國際股份有
      限公司送貨單十二紙、群環科技股份有限公司交貨單二紙
      、展普國際股份有限公司送貨單二紙、天剛公司報價單二
      紙、天剛公司訂單變更成本分析單二紙、台灣亞銳士股份
      有限公司送貨單六紙、新竹貨運客戶簽收單一紙、天剛公
      司客戶簽收單一紙、普森公司與齊舜公司之經濟部公司執
      照、臺北市政府營利事業登記證各一紙、天剛公司客戶基
      本資料二份在卷可稽（上開偵查卷第二十六頁至第九十頁
      ）。本案事證明確，被告己○○及甲○○之犯行均堪以認
      定，應依法論科。
  二、查被告己○○及甲○○行為後，刑法部分條文已於九十四
      年二月二日經總統令修正公佈，並於九十五年七月一日施
      行。而按行為後法律有變更者，適用行為時之法律，但行
      為後之法律有利於行為人者，適用最有利於行為人之法律
      ，刑法第二條第一項定有明文。此條規定係規範行為後法
      律變更所生新舊法律比較適用之準據法，本身尚無新舊法
      比較之問題，於新法施行後，應一律適用新法第二條第一
      項之規定，為「從舊從輕」之比較，先予敘明。再按本次
      法律變更，比較時應就罪刑有關之共犯、未遂犯、想像競
      合犯、牽連犯、連續犯、結合犯，以及累犯加重、自首減
      輕暨其他法定加減原因（如身分加減）與加減例等一切情
      形，綜其全部罪刑之結果而為比較，最高法院九十五年五
      月二十三日九十五年度第八次刑庭會議決議參照。茲就本
      件新舊法比較結果說明如下：
    (一)查修正後刑法第三十三條第五款規定罰金刑為新臺幣一千
      元以上，以百元計算之，而修正前則規定罰金為一元以上
      ，且以銀元為計算單位，經依罰金罰鍰提高標準條例第一
      條前段，以及現行法規所定貨幣單位折算新臺幣條例第二
      條規定折算後，罰金刑則為新臺幣三十元以上，經比較新
      、舊法之結果，修正後之法律並未較有利於行為人。
    (二)刑法修正後，刪除第五十五條關於牽連犯之規定，此刪除
      雖非犯罪構成要件之變更，但顯均已影響行為人刑罰之法
      律效果，自屬法律有變更，而依舊法第五十五條規定，牽
      連犯乃將被告之數罪以一罪論，然修法後刑法已刪除該條
      規定，則不得以一罪論，經比較修正前後之法律，修正後
      法律亦無有利於行為人之情況。
    (三)關於連續犯之規定，修正前刑法第五十六條規定：「連續
      數行為而犯同一之罪名者，以一罪論。但得加重其刑至二
      分之一。」而修正後刑法則刪除第五十六條之規定，已不
      得再論以一罪。是比較修正前後之規定，修正後法律並無
      有利於行為人之情況。
    (四)綜合上開比較之結果，九十五年七月一日修正施行之刑法
      部分條文，其適用結果並無有利於被告之情形，依前開法
      律規定，自應適用被告行為時即修正前刑法之相關規定論
      處。至於刑法第二十八條原規定：「二人以上共同『實施
      』犯罪之行為者，皆為共同正犯。」新法修正為：「二人
      以上共同『實行』犯罪之行為者，皆為共同正犯。」將舊
      法之「實施」修正為「實行」。原「實施」之概念，包含
      陰謀、預備、著手及實行等階段之行為，修正後僅共同實
      行犯罪行為始成立共同正犯。是新法共同正犯之範圍已有
      限縮，排除陰謀犯、預備犯之共同正犯。新舊法就共同正
      犯之範圍既因此而有變動，自屬犯罪後法律有變更，而非
      僅屬純文字修正，應有新舊法比較適用之問題。惟依本案
      被告己○○與甲○○之犯罪情節，並非陰謀犯及預備犯之
      共犯型態，是適用修正前後法律之結果，其結果並無不同
      ，依一般法律適用原則，自應適用裁判時之法律處斷，附
      此敘明。
  三、被告己○○為安源公司之資深業務，係從事業務之人，其
      以安源公司、普森公司及齊舜公司之名義，向天剛公司訂
      購貨物，並委由不知情之人偽刻普森公司與齊舜公司之印
      章後復加以使用而偽造印文，均足以生損害於安源公司、
      普森公司、齊舜公司及天剛公司。核被告己○○及甲○○
      所為，均係犯刑法第二百十六條、第二百十條之行使偽造
      私文書罪、第二百十六條、第二百十五條行使業務上登載
      不實文書罪、同法第三百三十九條第一項之詐欺取財罪。
      其偽造印章與偽造印文之行為，均為偽造私文書之階段行
      為；而其偽造文書之低度行為，則為高度之行使偽造文書
      行為所吸收，均不另論罪。被告己○○利用不知情之人偽
      造普森公司與齊舜公司之印章，為間接正犯。其與被告甲○○，就本案犯行有犯意聯絡及行為分擔，均為共同正犯
      。其等所為上開犯行，均時間緊接、方法相同，分別觸犯
      構成要件相同之罪，顯係基於概括犯意反覆為之，均為連
      續犯，應依修正前刑法第五十六條規定分別論以一罪，並
      加重其刑。而其所犯行使偽造私文書罪、行使業務上登載
      不實文書罪與詐欺取財罪之間，有方法、結果之牽連關係
      ，應依修正前刑法第五十五條規定論以較重之行使偽造私
      文書罪處斷。爰審酌被告二人詐欺取財之金額高達一千二
      百八百十七萬八千四百零二元，嚴重影響商業金融秩序、
      犯罪所生危害重大、被告己○○因業務虧損資金周轉之需
      ，竟出此下策出面進行虛偽之訂貨，惟業已坦承犯行，並
      先行賠償天剛公司三百八十六萬六千三百十八元，此有告
      訴人天剛公司所提供之清償明細一覽表可資佐參（上開偵
      查卷第一九三頁），而被告甲○○貪圖私利，竟提議虛偽
      訂貨，且提供收貨名單並從中獲取差價利益，迄未賠償告
      訴人之損失，犯後否認犯行、態度不佳，及其二人之生活
      狀況與智識程度等一切情狀，分別量處如主文所示之刑。
      而查被告己○○及甲○○於本案之犯罪時間為九十年十二
      月二十八日至九十一年二月四日，係於九十六年四月二十
      四日之前，惟被告己○○因犯連續行使偽造私文書罪，經
      本院判處有期徒刑二年，依中華民國九十六年罪犯減刑條
      例第三條第一項第十五款、法院辦理九十六年減刑案件應
      行注意事項第十點及臺灣高等法院九十六年七月九日刑事
      庭庭長會議決議第二點所示之意旨，因其所犯非據以處罰
      之刑法第三百三十九條第一項詐欺取財罪為不得減刑之罪
      ，而據以處罰之連續行使偽造私文書罪雖非不得減刑之罪
      ，然因經法院宣告逾一年六月之有期徒刑，依法即不得予
      以減刑。至於被告甲○○經本院宣告有期徒刑一年六月，
      依前開說明，仍得依同條例第二條第一項第三款規定減其
      刑至二分之一，故減為有期徒刑九月。偽造之普森公司與
      齊舜公司印章各一枚、天剛公司報價單上偽造之普森公司
      與齊舜公司印文各一枚，不問屬於被告與否，均應依刑法
      第二百十九條規定宣告沒收。至於偽造之安源公司訂購單
      五紙，業已提出而為天剛公司所有，並非被告所有之物，
      依法自不得宣告沒收。
貳、無罪部分（即被告戊○○部分）：
  一、公訴意旨略以：被告戊○○與被告己○○及甲○○共同意
      圖為自己不法所有，並基於概括之犯意聯絡，利用安源公
      司與天剛資訊股份有限公司（下稱天剛公司）生意上往來
      機會，自九十年十二月間某日起至九十一年二月六日止，
      由被告己○○出面向天剛公司之業務人員廖千瑱佯稱「安
      源公司因接受多家銀行行庫及公家機關之訂購，必須採購
      大批電腦硬體設備」且「因客戶要求裝機甚急，如送至安
      源公司倉庫後再分送至客戶處，恐怕會對客戶履約遲延，
      請直接分送至各指定地點」等語，要求天剛公司立即調貨
      ，並出貨至己○○指定之地點，天剛公司因安源公司為既
      有客戶，因而陷於錯誤，遂允諾被告己○○下單訂購貨品
      並同意送至被告己○○指定地點，被告己○○旋陸續於如
      附表一所示之時間偽造安源公司訂貨單，向天剛公司訂購
      如附表一所示之貨品，金額共新臺幣（下同）一千一百二
      十五萬五千一百二十二元後，旋即以市價五至六折之價格
      ，將該商品轉售予被告戊○○，被告戊○○再安排人員至
      上揭被告己○○指定處所配合取貨，俟取得貨品後，復再
      銷售他人賺取價差，被告己○○與戊○○即以此方式各自
      牟取不法利得。又被告戊○○於上揭期間內，再行指示己○○出面，向天剛公司佯稱「其另在外接工作，代表普森
      公司、齊舜公司購買電腦週邊硬體設備」云云，且提出普
      森公司、齊舜公司之公司執照、營利事業登記證、往來銀
      行帳戶等資料以取信天剛公司，並偽刻普森公司、齊舜公
      司大小章，於九十一年二月四日某時在天剛公司傳真之報
      價單上用印後回傳，致天剛公司陷於錯誤而分別交付金額
      分別為七十三萬二千二百九十一元及四十九萬九千零六元
      之貨物，被告己○○、戊○○再以上揭方法各自牟取不法
      利益。因認被告戊○○亦涉犯刑法第二百十六條、第二百
      十條之行使偽造私文書罪、第三百三十九條第一項之詐欺
      取財罪云云。
  二、按犯罪事實應依證據認定之，無證據不得認定犯罪事實；
      又不能證明被告犯罪者，應諭知無罪之判決，刑事訴訟法
      第一百五十四條第二項、第三百零一條第一項分別定有明
      文。又事實之認定，應憑證據，如未能發現相當證據，或
      證據不足以證明，自不能以推測或擬制之方法，以為裁判
      基礎；認定不利於被告之事實，須依積極證據，苟積極證
      據不足為不利於被告事實之認定時，即應為有利於被告之
      認定，更不必有何有利之證據；且刑事訴訟法第一百六十
      一條已於民國九十一年二月八日修正公布，其第一項規定
      ：檢察官就被告犯罪事實，應負舉證責任，並指出證明之
      方法。因此，檢察官對於起訴之犯罪事實，應負提出證據
      及說服之實質舉證責任。倘其所提出之證據，不足為被告
      有罪之積極證明，或其指出證明之方法，無從說服法院以
      形成被告有罪之心證，基於無罪推定之原則，自應為被告
      無罪判決之諭知。最高法院四十年臺上字第八十六號判例
      、三十年上字第八一六號判例、九十二年臺上字第一二八
      號判例分別可資參照
  三、訊據被告戊○○雖坦承將普森公司與齊舜公司之公司執照
      及營利事業登記證交付被告己○○等事實，惟堅詞否認有
      何行使偽造私文書及詐欺取財之犯行，辯稱：其認識被告
      己○○時，並不知悉伊在安源公司所發生之事情，僅因同
      在從事資訊業，有意擔任天剛資訊之通路商，欲透過被告
      己○○向天剛公司提出申請，才會提供公司之證明文件，
      至於普森公司與齊舜公司之人員代為收受貨物，係因被告
      己○○希望其能代收貨物，其基於朋友情誼，始代為收受
      ，但並不得據此即推論其有何犯罪行為等語。經查：
    (一)被告己○○經以證人身份傳喚時，一再證述被告戊○○並
      不知悉其業務虧損之情形，亦不知進貨來源為何，且與被
      告甲○○之交易模式不同，「因為我於月初時，甲○○會
      用較低的價格給我，就是用六、七折甚至更低的價格給我
      ，我覺得這樣我沒有辦法補足我的洞，那時我已經經過朋
      友認識戊○○，我請戊○○是否有認識人可以幫我介紹，
      被告蔡也很好心，他幫我介紹幾家買主，價格也比較高，
      有比甲○○的高一些」等語，復證稱被告戊○○交付普森
      公司與齊舜公司之公司執照與營利事業登記證，係為提供
      天剛公司徵信之用，惟被告戊○○不知道其偽造公司之印
      章並以公司名義訂貨，是因天剛人員告知安源的額度已經
      滿了，叫其嘗試使用其他公司名義訂貨等語。又證稱：「
      （剛才證稱被告蔡完全不知道你於安源公司有被人倒帳之
      事，為何他要提供齊舜與普森公司的公司登記資料與營利
      事業登記證？）我覺得這是朋友互相的往來，我向他提，
      他可能覺得ＯＫ，而且也沒有損害到公司利益，所以他就
      給了，這是我想的，我想說就試試看」、「（你要求被告
      蔡把公司資料給你還是他主動給你？）我記得是我要求他
      把營利事業登記證給我，我去作徵信看看可不可以」、「
      （被告蔡有無同意你以普森與齊舜公司名義訂貨？）我不
      記得他有無明確的告訴我可不可以」、「（所以被告蔡雖
      然把普森與齊舜的營利事業登記證交給你，但是他不知情
      你在安源公司被人倒帳的事情？）是的，他當時真的不知
      道我安源倒帳的事情」、「（為何他會這麼好心把登記證
      給你？）因為我們業界會互相」等語（本院卷二第一七五
      頁反面至第一八○頁）。
    (二)另參酌前揭卷附天剛公司客戶信用評核表所示（上開偵查
      卷第六十四頁至第六十六頁、第八十一頁至第八十三頁）
      ，天剛公司確於收受普森公司與齊舜公司之公司資料後，
      即針對普森公司與齊舜公司進行信用狀況、財務狀況、經
      營管理、企業展望與擔保品、配合狀況等事項進行評估，
      認定普森公司與齊舜公司均屬於Ａ級，據此足認被告己○○證稱被告戊○○係因欲向天剛公司申請擔任通路商，而
      須提供資料進行信用評核等情，與事實相符而堪以採信。
      至於被告己○○擅自以普森公司與齊舜公司名義向天剛公
      司訂購貨物後，雖曾送達普森公司與齊舜公司，惟證人丁○○證稱被告戊○○僅告知代為收受貨物，並未代為支付
      貨款，亦未告知有所謂合作關係或出售貨物之情事，更未
      懷疑代收之原因為何等語（上開偵查卷第二六二頁至第二
      六三頁）。是尚難據此即推論被告戊○○與被告己○○之
      間有行使偽造私文書與詐欺取財之共同犯意聯絡。況且被
      告戊○○如確有犯罪之意，何以在交付普森公司與齊舜公
      司之公司執照及營利事業登記證時，未一併交付公司之印
      章，而須由被告己○○自行偽刻印章，亦徵被告戊○○所
      辯為真，應可採信。此外，復查無其他積極證據足認被告
      戊○○有公訴人所指行使偽造私文書及詐欺取財之犯行，
      不能證明被告犯罪，依前開說明，自應依法諭知無罪之判
      決。
據上論斷，應依刑事訴訟法第二百九十九條第一項前段、第三百
零一條第一項，刑法第二條第一項前段、第二十八條，修正前刑
法第五十六條，刑法第二百十六條、第二百十五條、第二百十條
、第二百十九條、第三百三十九條第一項，修正前刑法第五十五
條，中華民國九十六年罪犯減刑條例第二條第一項第三款、第七
條，刑法施行法第一條之一，判決如主文。
本案經檢察官王志超到庭執行職務
中　　華　　民　　國　　96　　年　　8 　　月　　23　　日
　　　　　　　　　刑事第七庭審判長法  官  梁耀鑌
                                  法  官  許泰誠
                                  法　官　余明賢
以上正本證明與原本無異。
如不服本判決，應於判決送達後10日內向本院提出上訴狀（應抄
附繕本）。告訴人或被害人如對於本判決不服者，應具備理由請
求檢察官上訴，其上訴期間之計算係以檢察官收受判決正本之日
期為準。
　　　　　　　　　　　　　　  　　書記官　葉潔如
中　　華　　民　　國　　96　　年　　8 　　月　　23　　日
附錄本案論罪科刑法條全文
中華民國刑法第二百十條
偽造、變造私文書，足以生損害於公眾或他人者，處五年以下有
期徒刑。
中華民國刑法第二百十五條
從事業務之人，明知為不實之事項，而登載於其業務上作成之文
書，足以生損害於公眾或他人者，處三年以下有期徒刑、拘役或
新臺幣一萬五千元以下罰金。
中華民國刑法第二百十六條
行使第二百十條至第二百十五條之文書者，依偽造、變造文書或
登載不實事項或使登載不實事項之規定處斷。
中華民國刑法第三百三十九條第一項
意圖為自己或第三人不法之所有，以詐術使人將本人或第三人之
物交付者，處五年以下有期徒刑、拘役或科或併科新臺幣三萬元
以下罰金。
